臺灣屏東地方法院民事判決　　　　　　　　　　　　　九十一年度訴字第五四六號
　　原　　　告　甲○○
　　被　　　告　乙○○原名許.
右當事人間，請求侵權行為損害賠償事件，本院判決如左：
　　主　　文
被告應給付原告新台幣伍拾貳萬伍仟陸佰陸拾玖元，及自民國九十一年八月二日起至
清償日止，按年息百分之五計算之利息。
原告其餘之訴駁回。
訴訟費用由被告負擔九分之五；餘由原告負擔。
本判決第一項於原告以新台幣壹拾柒萬陸仟元供擔保後，得假執行。
原告其餘假執行之聲請駁回。
　　事　　實
甲、原告方面：
一、聲明：請求判決（一）被告應給付原告新台幣（下同）九十五萬六千元，及自起
　　訴狀繕本送達翌日起至清償日止，按年息百分之五計算之利息。（二）訴訟費用
　　由被告負擔（三）願供擔保，請准宣告假執行。
二、陳述：
（一）被告於民國（下同）九十年十二月二十八日十七時三十分許，在屏東縣里港鄉
　　　○○村○○路六七之六號小狀元補習班門前，因原告懷疑其所有汽車擋風玻璃
　　　遭人砸毀係被告所為，而上前質問，雙方發生口角爭執，被告竟基於傷人身體
　　　之意思，於現場撿拾旗座毆打原告，致原告受有頭部外傷、左恥骨骨折、左肘
　　　及頭頂部擦傷等傷害。被告不法傷害原告之身體，自應負侵權行為之損害賠償
　　　責任，原告依民法第一百八十四條第一項、第一百九十三條、第一百九十五條
　　　規定請求被告損害賠償。
（二）原告依法請求被告賠償，損失詳列於後：
（１）醫藥費用：原告受傷後，自九十年十二月二十八日至同月二十九日先到寶建醫
　　　院治療，醫療費用新台幣（下同）五千一百四十五元，其後轉院到國仁醫院就
　　　醫住院，自九十年十二月二十九日（為二十八日之誤）至九十一年一月十一日
　　　醫療費用四萬四千五百二十四元，合計四萬九千六百六十九元。因仍需持續治
　　　療，醫療費用連同上開四萬九千六百六十九元，總計需十三萬元。
（２）住院看護費用：原告從九十年十二月二十九日起至九十一年一月十一日止，住
　　　院看護費，每日二千元，共十三天，合計二萬六千元。
（３）減少勞動所得之損失：原告在小狀元補習班受聘數學老師，每月收入五萬元，
　　　因被告之傷害行為造成原告頭部外傷、左恥骨骨折、左肘及頭頂部擦傷，住院
　　　十三天及養傷無法工作期間合計六個月，勞動損失達三十萬元。
（４）精神慰撫金：由於被告之不法侵害造成原告身體重大傷害，而事故發生後，原
　　　告十分恐懼，三日無法入睡，導至精神狀況不佳，而在國仁醫院就診時，建議
　　　原告到屏安醫院就診（按原告曾因精神官能症合併重鬱症，在該院診療），原
　　　告精神受到極大痛苦，為此請求精神慰撫金五十萬元。
（５）綜上請求之金額合計為九十五萬六千元。
三、證據：提出本院九十一年度易字第三○二號刑事判決、醫療費用證明書、醫療費
　　用收據、看護費用收據、診斷證明書、員工職務證明書影本各乙份為證。
乙、被告方面：被告經合法通知，無正當理由未於言詞論期日到場，亦未提出書狀作
　　何聲明或陳述。
丙、本院依職權分函屏東縣國仁醫院、寶建醫院、屏安醫院查詢原告之病況。
　　理　　由
一、被告經合法通知，未於言詞論期日到場，核無民事訴訟法第三百八十六條各款所
　　列事由，爰依原告之聲請，由其一造辯論而為判決。
二、本件原告主張之事實，業據其提出與所述事實相符之本院九十一年度易字第三○
　　二號被告傷害案件刑事判決、醫療費用證明書、醫療費用收據、看護費用收據、
　　診斷證明書、員工職務證明書影本各乙份為證。被告經合法通知，未於言詞論期
　　日到場，亦未提出書狀作何聲明或陳述。但本院曾依職權調閱九十一年度易字第
　　三○二號被告傷害等案件刑事卷宗，雖因該案上訴審理中，未能調閱；惟據本院
　　九十一年度易字第三○二號被告傷害等案件刑事判決判處被告傷害原告有罪之理
　　由已詳載原告之指訴核與證人胡美蓮之證述相符，且有犯罪工具旗座一個扣案佐
　　證及診斷證明書可憑，被告傷害原告身體之事證已經明確。本院審查上情，應認
　　原告之主張為真實。
三、按因故意或過失，不法侵害他人之權利者，負損害賠償責任；不法侵害他人之身
　　體或健康者，對於被害人因此喪失或減少勞動能力或增加生活上之需要時，應負
　　損害賠償責任。又不法侵害他人之身體、健康、名譽、自由、信用、隱私、貞操
　　，或不法侵害其他人格法益而情節重大者，被害人雖非財產上之損害，亦得請求
　　賠償相當之金額，民法第一百八十四條第一項、第一百九十三條第一項、第一百
　　九十五條第一項分別定有明文，四、本件被告既因傷害原告身體之事證明確，依
　　據上開法條規定，自應負損害賠償之責任，爰審酌原告得請求賠償之金額如次：
（一）醫藥費用部分：原告主張其受傷後，自九十年十二月二十八日至同月二十九日
　　　先到寶建醫院治療，醫療費用五千一百四十五元，其後轉院到國仁醫院就醫住
　　　院，自九十年十二月二十九日至九十一年一月十一日醫療費用四萬四千五百二
　　　十四元，合計四萬九千六百六十九元。此有原告提出之國仁醫院醫療費用證明
　　　書及寶建醫院費用收據影本各乙份為證，此部分應予准許。至於原告主張因仍
　　　需持續治療，除上開四萬九千六百六十九元外，總計需十三萬元，亦即被告應
　　　再賠償原告未來可得預付之醫藥費八萬零三百三十一元；然按關於侵權行為損
　　　害賠償之請求權，以受有實際損害為成立要件（最高法院十九年上字第三六三
　　　號、四十八年台上字第六八○號判例參照），原告請求被告賠付以未來可得預
　　　付之醫藥費八萬零三百三十一元，未據其提出相關證據方法證明將來有再確實
　　　接受治療之必要，其請求顯乏依據，此部分不應准許。
（二）住院看護費用部分：原告主張自九十年十二月二十九日起至九十一年一月十一
　　　日止，住院看護費，每日二千元，共十三天，合計二萬六千元。參酌寶建醫院
　　　九十一年七月二十三日（９１）寶建醫字第二九九五號函稱：一般看護一對一
　　　收費標準一小時九十元等情，一天之看護費為二千一百六十元等情。則原告之
　　　住院看護費，每日二千元，共十三天，合計二萬六千元，有其提出之看護費用
　　　收據為憑，且就其頭部外傷、左恥骨骨折、左肘及頭頂部擦傷等傷勢，經急診
　　　住院治療病況以觀，確有看護之必要，故其上開請求之看護費用，應予核給。
（三）減少所得損失部分：原告主張其在小狀元補習班受聘數學老師，每月收入五萬
　　　元，因被告之傷害行為造成原告頭部外傷、左恥骨骨折、左肘及頭頂部擦傷，
　　　自九十年十二月二十八日至九十一年一月十一日住院十三天及其後養傷無法工
　　　作期間迄今，請求合計六個月勞動損失三十萬元，有其提出之小狀元補習班員
　　　工職務證明書（載明原告為國中部數學講師，薪資五萬）可憑，所請應予准許
　　　。
（四）精神慰撫金部分：查原告原本長期罹患強迫性精神官能症合併重鬱症，迄今仍
　　　在屏安醫院持續就醫中，其病況自九十年十二月至九十一年六月間並無顯著惡
　　　化之情形，此經屏安醫院先後二次函覆本院在卷。雖其原本患有精神官能症合
　　　併重鬱症，並不能證明因被告之傷害，更形惡化；惟因被告之不法侵害造成原
　　　告身體重大傷害，導至原告長期之恐懼，精神狀況不佳，原有之精神官能病症
　　　，或受影響，延誤好轉時間，故其主張因而受有精神上之痛苦，自應認為實在
　　　。本院斟酌兩造身分地位、經濟能力，認被告應給付原告之慰撫金以十五萬元
　　　適當，原告在上開金額範圍內之請求尚無不合，惟逾此部分尚屬過高，不予准
　　　許。
（五）綜上所述，本件原告於醫藥費用部分在四萬九千六百六十九元、看護費用部分
　　　二萬六千元、減少所得損失部分三十萬元、精神慰撫金在十五萬元，合計五十
　　　二萬五千六百六十九元之範圍內，應予准許，逾此部分則應予駁回。
（六）假執行之宣告：原告陳明願供擔保，聲請宣告假執行，經核其勝訴部份，於法
　　　尚無不合，爰酌定相當之擔保金額，併准許之。至原告敗訴部分，其假執行之
　　　聲請已失所依附，應併予駁回。
據上論結，本件原告之訴為一部有理由，一部無理由，並依民事訴訟法第三百八十五
條第一項前段、第七十九條但書、第三百九十條第二項，判決如主文。
中　　　華　　　民　　　國　　九十一　　年　　　九　　　月　　　六　　　日
　　　　　　　　　　　　　　　　　　　　臺灣屏東地方法院民事第二庭
~B法　　　官　胡晏彰
右為正本，係照原本作成。
如對本判決上訴，須於判決送達後廿日內向本院提出上訴狀。
~B法院書記官　謝天祥
中　　　華　　　民　　　國　　九十一　　年　　　九　　　月　　　六　　　日
